【裁判字號】    98,易,116
【裁判日期】    980430
【裁判案由】    竊盜
【裁判全文】
臺灣嘉義地方法院刑事判決               98年度易字第116號
公  訴  人  臺灣嘉義地方法院檢察署檢察官
被      告  甲○○
上列被告因竊盜案件，經檢察官提起公訴（98年度偵緝字第3、4
號），因被告於本院審理中就被訴事實為有罪之陳述，經本院裁
定以簡式審判程序審理判決如下：
    主  文
甲○○共同犯竊盜罪，處有期徒刑肆月，如易科罰金，以新臺幣
壹仟元折算壹日；又犯竊盜罪，處有期徒刑肆月，如易科罰金，
以新臺幣壹仟元折算壹日。應執行有期徒刑陸月，如易科罰金，
以新臺幣壹仟元折算壹日。
    犯 罪 事 實
一、甲○○與某姓名年籍不詳之成年人，共同基於意圖為自己不
    法所有之犯意聯絡，於民國97年9月30日凌晨3時30分許，一
    同駕駛甲○○所有而以李淑玫名義登記之車牌號碼6173-LS
    號自用小客車，至嘉義縣民雄鄉北斗村北勢子20號之10前，
    竊取丙○○所有價值約新臺幣（下同）4萬元之車牌號碼N3-
    8715號自用小客車1輛，得手後分由甲○○與該成年人各駕
    駛1輛自小客車離開現場。
二、甲○○復另行起意，意圖為自己不法之所有，於同年10月9
    日凌晨1時許，駕駛不知情之連信義所有而出借予甲○○之
    車牌號碼466-QV號自用大貨車，至嘉義縣中埔鄉社口村6鄰
    之社口野溪段整治工程之工地內，竊取文升營造有限公司所
    有而由乙○○管理價值共約4萬元之鋪地用鐵板7塊，得手後
    以上開大貨車載運至同鄉○○段37之15號農地內藏放。嗣為
    警循線查獲，始悉上情。
三、案經嘉義縣警察局民雄分局、中埔分局報告臺灣嘉義地方法
    院檢察署檢察官偵查起訴。
    理  由
一、本件被告甲○○所犯係死刑、無期徒刑、最輕本刑為3年以
    上有期徒刑以外之罪，亦非高等法院管轄第一審案件，且被
    告於本院審理時，已就被訴事實為有罪之陳述，經告知簡式
    審判程序之旨後，被告及檢察官對於本件改依簡式審判程序
    審理均表示同意，本院依刑事訴訟法第273條之1第1項規定
    ，當庭裁定本件進行簡式審判程序，是本件依刑事訴訟法第
    273條之2規定，不受同法第159條第1項、第161條之2、第16
    1條之3、第163條之1及第164條至第170條有關證據提示、交
    互詰問及傳聞證據等相關規定之限制，合先敘明。
二、上開犯罪事實，業據被告坦承不諱，核與證人丙○○、李淑
    玫、乙○○、連信義分於警詢、偵查中證述情節相符，此外
    ，犯罪事實一部分並有警員所製作之偵辦丙○○失竊N3-871
    5號自小客車偵查報告、贓物認領保管單、被害報告書、嘉
    義縣警察局車輛尋獲電腦輸入單各1份、失竊現場照片2張、
    路口監視錄影擷取照片14張、被告所繪製失竊之N3-8715號
    自小客車停放位置圖、尋獲N3-8715號自小客車位置圖各1紙
    、6173-LS號自小客車之照片2張、N3-8715號自小客車尋獲
    後之照片8 張；犯罪事實二部分並有被害報告、贓物認領保
    管單各1 紙、路口監視錄影擷取照片2 張及466-QV號自大貨
    車之照片4 張、尋獲失竊鐵板照片2 張等附卷可稽，堪認被
    告上開任意性自白與事實相符，應可採信。本件事證明確，
    被告犯行洵堪認定。
三、核被告所為，均係犯刑法第320條第1項之竊盜罪。被告與該
    成年人就上開犯罪事實一之犯行，有犯意聯絡及行為分擔，
    為共同正犯。其上開數次竊盜犯行，犯意各別，行為互殊，
    應予分論併罰。審酌被告犯後於本院已坦認犯行之態度、犯
    罪之動機、目的、手段、所生危害、所竊取物品之價值、均
    經被害人領回，並業經丙○○聲明不予追究被告之刑責，且
    與文升營造有限公司達成和解，有聲明書及嘉義縣中埔鄉調
    解委員會調解筆錄各1份存卷可查（見本院卷第31頁至第32
    頁），蒞庭實行公訴之檢察官亦表示被告已坦承犯刑，有悔
    改之意，不堅持起訴書所記載有期徒刑8月之求刑，兼衡被
    告自陳國中畢業、已離婚、有2小孩但均已因意外過世、目
    前須照顧同住甫動過手術之母親、現在火鍋店工作、經濟狀
    況不好等一切情狀，認起訴書建議判處應執行有期徒刑8月
    尚屬過重，爰分別量處如主文所示之刑及定應執行之刑，併
    均諭知易科罰金之折算標準。
據上論斷，應依刑事訴訟法第273條之1第1項、第299條第1項前
段，刑法第28條、第320條第1項、第41條第1項前段、第2項、第
51條第5款，刑法施行法第1條之1第1項、第2項前段，判決如主
文。
本案經檢察官郭志明到庭執行職務。
中    華    民    國    98    年    4     月    30    日
                  刑事第四庭    法  官  吳育霖
以上正本證明與原本無異。
如不服本判決應於收受判決後10日內向本院提出上訴書狀，並應
敘述具體理由；其未敘述上訴理由者，應於上訴期間屆滿後20日
內向本院補提理由書（均須按他造當事人之人數附繕本）「切勿
逕送上級法院」。告訴人或被害人如對於本判決不服者，應具備
理由請求檢察官上訴，其上訴期間之計算係以檢察官收受判決正
本之日期為準。
中    華    民    國    98    年    4     月    30    日
                                書記官  林美芳
附錄論罪科刑法條：
中華民國刑法第320條（普通竊盜罪、竊佔罪）
意圖為自己或第三人不法之所有，而竊取他人之動產者，為竊盜
罪，處5年以下有期徒刑、拘役或5百元以下罰金。
意圖為自己或第三人不法之利益，而竊佔他人之不動產者，依前
項之規定處斷。
前二項之未遂犯罰之。


司法院資訊處製作；財團法人民間司法改革基金會備份。
